臺灣臺中地方法院刑事判決　　　　　　　　　　　　　九十四年度訴字第六六五號
　　公　訴　人　臺灣臺中地方法院檢察署檢察官
　　被　　　告　丙○○
右列被告因偽造文書等案件，經檢察官提起公訴（九十四年度偵緝字第一九六號），
本院合議庭裁定由受命法官獨任進行簡式審判程序，判決如左：
    主  文
丙○○共同連續行使偽造私文書，足以生損害於公眾及他人，處有期徒刑陸月，如易
科罰金，以參佰元折算壹日，緩刑參年。
扣案之ＮＯＫＩＡ牌、ＰＡＮＡＳＯ牌、ＳＡＧＥＭ牌行動電話手機各壹支（共參支
，均含ＳＩＭ卡）、偽造之「戊○○」國民身分證壹張、偽造之六Ｗ－三三一六號汽
車牌照號碼貳面、偽造之牌照號碼六Ｗ－三三一六號交通部汽車行車執照壹張、偽造
之牌照號碼六Ｗ－三三一六號汽車新領牌照登記書壹份、偽造之牌照號碼六Ｗ－三三
一六號乙○○○股份有限公司中壢工廠電子計算機開立專用汽車出廠與貨物稅完稅照
證壹份、牌照號碼六Ｗ－三三一六號汽車買賣合約書上偽造之「戊○○」署名、印文
各壹枚及偽造之「戊○○」印章壹顆，均沒收。
    犯罪事實
一、林俐君、許麗鳳（業經本院九十四年度訴字第八四號審結）因缺錢花用，竟與丙○○及年籍、住所不詳之「吳月娥」成年女子暨綽號「阿喵」、「阿一庫」之不
    詳姓名成年男子等人共同意圖為自己不法之所有，基於行使偽造私文書及特種文
    書、偽造印章、詐欺取財、收受贓物之犯意聯絡，先由許麗鳳於民國九十二年八
    月二十二日，將其照片一張交予綽號「阿喵」之不詳姓名成年男子，轉交丙○○
    再透過林俐君交給「吳月娥」，偽造貼有許麗鳳照片之「戊○○」國民身分證一
    張及「戊○○」之印章一顆，並自不詳竊盜集團收受取得庚○○所失竊懸掛偽造
    六Ｗ－三三一六號牌照號碼、引擎號碼已遭偽造為１ＡＺ0000000號，俗
    稱「借屍還魂」之自小客車一輛（該自小客車原係庚○○所有，車牌號碼為ＺＭ
    －一二三二號，引擎號碼為１ＡＺ0000000號，於九十二年八月十二日九
    時許，在高雄市○○○路二二二號前失竊，屬於贓物）及偽造之牌照號碼六Ｗ－
    三三一六號交通部汽車行車執照一張、偽造之牌照號碼六Ｗ－三三一六號汽車新
    領牌照登記書一份、偽造之牌照號碼六Ｗ－三三一六號乙○○○股份有限公司中
    壢工廠電子計算機開立專用汽車出廠與貨物稅完稅照證一份後，於同年八月二十
    六日，在高雄縣澄清湖公園大門口，將上開懸掛偽造六Ｗ－三三一六號牌照號碼
    、引擎號碼已遭偽造為１ＡＺ0000000號之贓車及偽造之「戊○○」國民
    身分證、印章、汽車行照、汽車新領牌照登記書、汽車出廠與貨物稅完稅照證，
    交給丙○○、林俐君共同帶回臺中地區。再由丙○○於同年八月二十九日九時許
    ，夥同綽號「阿一庫」之不詳姓名成年男子前往苗栗縣後龍鎮海寶里二九之三號
    搭載許麗鳳，並陪同許麗鳳駕駛上開贓車，於同日十時許，攜帶上開偽造之「戊○○」國民身分證、印章、汽車行照、汽車新領牌照登記書、汽車出廠與貨物稅
    完稅照證，至臺中縣潭子鄉○○路○段二五一號己○○開設之福鎔汽車商行，由
    許麗鳳冒充戊○○，綽號「阿一庫」之不詳姓名成年男子向己○○佯稱「戊○○
    」積欠地下錢莊債務要賣車還債，並提出上開偽造之「戊○○」國民身分證、汽
    車行車執照、汽車新領牌照登記書、汽車出廠與貨物稅完稅照證而行使之，欲將
    上開贓車售予不知情之己○○，惟因價錢問題及己○○表示尚須作徵信未當場成
    交。事後丙○○及綽號「阿一庫」之不詳姓名成年男子另偕同許麗鳳轉往臺中縣
    區之不詳汽車商行兜售上開贓車未果，丙○○乃聯絡林俐君陪同許麗鳳駕駛上開
    贓車攜帶偽造之證件、文書，前往彰化縣區不詳汽車商行兜售（本件係「吳月娥
    」邀約林俐君參與，約定事成可得新臺幣（下同）一萬元之酬勞，林俐君再透過
    丙○○尋得許麗鳳冒充車主，並許予五萬元之酬勞）。迨同日十三時四十分許，
    許麗鳳接獲己○○電話告知願以四十二萬元之價格收購上開贓車，經同車之林俐
    君示意應允，許麗鳳即向己○○表示同意，並約定同日十四時三十分許，在臺中
    市○區○○路七七號臺中市監理站會同辦理過戶手續。屆時仍由林俐君偕同許麗
    鳳前往臺中市監理站與不知情之己○○辦理簽約及過戶手續（欲直接過戶予己○○尋得之買主丁○○），丙○○則在附近等候結果，並由許麗鳳在汽車買賣合約
    書賣方欄偽簽「戊○○」之署名，蓋用偽造之「戊○○」印章而偽造印文，再承
    上行使偽造私文書及特種文書之概括犯意，向臺中市監理站併提出上開偽造之「
    戊○○」國民身分證、汽車行車執照、汽車新領牌照登記書、汽車出廠與貨物稅
    完稅照證而行使之，申請辦理過戶手續，足以生損害於戊○○、己○○及監理機
    關對於車籍管理之正確性。嗣因辦理過程中為臺中市監理站承辦人員發覺可疑報
    警逮捕林俐君、許麗鳳，己○○始未受騙而交付車款，並扣得「吳月娥」交予林
    俐君作為聯絡用之ＮＯＫＩＡ牌行動電話手機一支（含ＳＩＭ卡）、林俐君所有
    裝有「吳月娥」交付作為聯絡用ＳＩＭ卡之ＰＡＮＡＳＯ牌行動電話手機一支、
    丙○○交予許麗鳳作為聯絡用之ＳＡＧＥＭ牌行動電話手機一支（含ＳＩＭ卡）
    ，及偽造之「戊○○」國民身分證一張、偽造之六Ｗ－三三一六號汽車牌照號碼
    二面、偽造之牌照號碼六Ｗ－三三一六號交通部汽車行車執照一張、偽造之牌照
    號碼六Ｗ－三三一六號汽車新領牌照登記書一份、偽造之牌照號碼六Ｗ－三三一
    六號乙○○○股份有限公司中壢工廠電子計算機開立專用汽車出廠與貨物稅完稅
    照證一份、偽造「戊○○」署名、印文之牌照號碼六Ｗ－三三一六號汽車買賣合
    約書一份，丙○○則趁隙逃逸。
二、案經臺中市警察局第二分局報請臺灣臺中地方法院檢察署檢察官偵查起訴。
    理  由
一、本件被告丙○○所犯係死刑、無期徒刑、最輕本刑為三年以上有期徒刑以外之罪
    ，其於準備程序中就被訴事實為有罪之陳述，經告知簡式審判程序之旨，並聽取
    公訴人及被告意見後，本院合議庭認為適宜而裁定由受命法官獨任進行簡式審判
    程序，先予敘明。
二、訊據被告丙○○對於右揭犯罪事實坦承不諱，核與同案被告林俐君、許麗鳳供述
    情節大致相符，並經證人己○○、丁○○、戊○○、庚○○於警訊時證述綦詳，
    復有ＮＯＫＩＡ牌、ＰＡＮＡＳＯ牌、ＳＡＧＥＭ牌行動電話手機各一支（共三
    支，均含ＳＩＭ卡）、偽造之「戊○○」國民身分證一張、偽造之六Ｗ－三三一
    六號汽車牌照號碼二面、偽造之牌照號碼六Ｗ－三三一六號交通部汽車行車執照
    一張、偽造之牌照號碼六Ｗ－三三一六號汽車新領牌照登記書一份、偽造之牌照
    號碼六Ｗ－三三一六號乙○○○股份有限公司中壢工廠電子計算機開立專用汽車
    出廠與貨物稅完稅照證一份、偽造「戊○○」署名、印文之牌照號碼六Ｗ－三三
    一六號汽車買賣合約書一份扣案可證，及臺中市警察局扣押筆錄、扣押物品目錄
    表各二份、車籍作業系統查詢認可資料、贓物認領保管收據、戊○○之國民身分
    證影本、汽車行車執照影本各一份、鎂有限公司鎂牌鑑字第九二０一０二七０
    二號（號牌）鑑定報告一份（鑑定扣案之六Ｗ－三三一六號汽車牌照號碼與真牌
    不符）附卷可稽，本件事證明確，被告犯行堪以認定。
三、核被告所為，係犯刑法第二百十六條、第二百十條、第二百十二條之行使偽造私
    文書及特種文書罪、第三百三十九第三項、第一項之詐欺取財未遂罪、第三百四
    十九條第一項之收受贓物罪。被告與林俐君、許麗鳳及年籍住所不詳之「吳月娥
    」成年女子暨綽號「阿喵」、「阿一庫」之不詳姓名成年男子等人間，有犯意聯
    絡及行為分擔，皆為共同正犯。又偽造「戊○○」之署名、印章、印文，係偽造
    私文書之階段行為，偽造私文書及特種文書之低度行為，復為行使之高度行為所
    吸收，均不另論罪。再被告係以一行為同時行使偽造私文書及特種文書，觸犯行
    使偽造私文書及特種文書罪，為想像競合犯，應從一重之行使偽造私文書罪處斷
    。而所犯行使偽造私文書、詐欺取財未遂、收受贓物罪間，有方法結果之牽連關
    係，仍應從一重之行使偽造私文書罪處斷（檢察官起訴書雖未引用詐欺未遂法條
    ，但其犯罪事實欄已敘及此部分犯行，且為裁判上一罪關係，為起訴效力所及，
    本院應併予審究）。另被告先後二次行使偽造私文書犯行，時間緊接，犯罪構成
    要件相同，顯係基於概括犯意反覆為之，為連續犯，應論以一罪，依法加重其刑
    。爰審酌被告年屆五十有餘，係有相當智識經驗之人，竟貪圖不法利益，而為本
    件犯行，影響正常買賣交易之進行，並使被害人姓名遭到冒名使用致生損害，惟
    念及其犯罪手段平和，於本院審理中已坦承上情，態度尚佳，其行為分擔情節非
    重，容非本案主犯，迄未取得任何利益，暨其犯罪動機、目的、手段、所生危害
    等一切情狀，量處以如主文所示之刑，並諭知易科罰金之折算標準。末查被告雖
    前於八十三年間，曾因違反麻醉藥品管理條例案件，經臺灣高等法院高雄分院於
    八十三年二月二十二日以八十二年度上更一字第二七八號判決判處有期徒刑五年
    六月，於八十三年三月十九日確定，並於八十七年八月十五日保護管束期滿執行
    完畢，惟其於五年以內未曾再受有期徒刑以上之宣告，此有臺灣高等法院被告全
    國前案紀錄表存卷可按，且念及其犯後坦承犯行，因一時失慮，致觸刑章，經此
    次科刑，應知所警惕，而無再犯之虞，本院認對其所宣告之刑，以暫不執行為適
    當，併予宣告緩刑三年，以啟自新。扣案之「吳月娥」交予被告林俐君作為聯絡
    用之ＮＯＫＩＡ牌行動電話手機一支（含ＳＩＭ卡）、被告林俐君所有裝有「吳
    月娥」交付作為聯絡用ＳＩＭ卡之ＰＡＮＡＳＯ牌行動電話手機一支、丙○○交
    予被告許麗鳳作為聯絡用之ＳＡＧＥＭ牌行動電話手機一支（含ＳＩＭ卡），及
    偽造之「戊○○」國民身分證一張、偽造之六Ｗ－三三一六號汽車牌照號碼二面
    、偽造之牌照號碼六Ｗ－三三一六號交通部汽車行車執照一張、偽造之牌照號碼
    六Ｗ－三三一六號汽車新領牌照登記書一份、偽造之牌照號碼六Ｗ－三三一六號
    乙○○○股份有限公司中壢工廠電子計算機開立專用汽車出廠與貨物稅完稅照證
    一份，為被告林俐君或共犯丙○○、「吳月娥」等人所有，係供犯罪所用之物，
    均依刑法第三十八條第一項第二款宣告沒收。另偽造之「戊○○」印章一顆（雖
    未扣案，但並無證據證明業已滅失）及牌照號碼六Ｗ－三三一六號汽車買賣合約
    書上偽造之「戊○○」署名、印文各一枚，則應依刑法第二百十九條諭知沒收。
據上論斷，應依刑事訴訟法第二百七十三條之一第一項、第二百九十九條第一項前段
，刑法第二十八條、第五十六條、第二百十六條、第二百十條、第二百十二條、第三
百三十九條第三項、第一項、第三百四十九條第一項、第五十五條、第四十一條第一
項前段、第七十四條第二款、第二百十九條、第三十八條第一項第二款，罰金罰鍰提
高標準條例第一條前段、第二條，判決如主文。
本案經檢察官甲○○到庭執行職務
中      華      民      國    九十四    年      四      月      六      日
                                     臺灣臺中地方法院刑事第八庭
                                          法  官   吳  崇  道
右正本證明與原本無異。
如不服本判決，應於送達後十日內向本院提出上訴狀（須附繕本），上訴於臺灣高等
法院臺中分院。
                                          書記官
中      華      民      國    九十四    年      四      月      六      日
附錄本案論罪科刑法條全文
刑法第二百十條：
偽造、變造私文書，足以生損害於公眾或他人者，處五年以下有期徒刑。
刑法第二百十二條：
偽造、變造護照、旅券、免許證、特許證、及關於品行、能力、服務或其他相類之證
書、介紹書，足以生損害於公眾或他人者，處一年以下有期徒刑、拘役或三百元以下
罰金。
刑法第二百十六條：
行使第二百十條至第二百十五條之文書者，依偽造、變造文書或登載不實事項或使登
載不實事項之規定處斷。
刑法第三百三十九條：
意圖為自己或第三人不法之所有，以詐術使人將本人或第三人之物交付者，處五年以
下有期徒刑、拘役或科或併科一千元以下罰金。
以前項方法得財產上不法之利益或使第三人得之者，亦同。
前二項之未遂犯，罰之。
刑法第三百四十九條第一項：
收受贓物者，處三年以下有期徒刑、拘役或五百元以下罰金。
